【裁判字號】    98,易,2804
【裁判日期】    980917
【裁判案由】    賭博
【裁判全文】
臺灣臺中地方法院刑事判決              98年度易字第2804號
公  訴  人  臺灣臺中地方法院檢察署檢察官
被      告  甲○○
            乙○○
            丙○○
上列被告因賭博案件，經檢察官聲請以簡易判決處刑（98年度偵
字第13619號），本院簡易庭法官認不應適用簡易程序，改依通
常程序審判，判決如下：
    主    文
甲○○共同在公眾得出入之場所賭博財物，處罰金新台幣參萬元
，如易服勞役以新臺幣壹仟元折算壹日。扣案之賭資新台幣肆萬
壹仟貳佰元、賭博機具參拾柒台（含IC版參拾柒片）、積分卡壹
佰伍拾伍張、賭客輸贏紀錄表肆拾陸張、日報表參拾貳份、會員
名冊貳本、代幣肆仟玖佰枚、開分表拾張均沒收。
乙○○、丙○○共同在公眾得出入之場所賭博財物，各處罰金新
台幣壹萬伍仟元、如易服勞役均以新臺幣壹仟元折算壹日。均緩
刑貳年。並均應於判決確定之日起貳月內，各向公庫支付新台幣
壹萬伍仟元。扣案之賭資新台幣肆萬壹仟貳佰元、賭博機具參拾
柒台（含IC版參拾柒片）、積分卡壹佰伍拾伍張、賭客輸贏紀錄
表肆拾陸張、日報表參拾貳份、會員名冊貳本、代幣肆仟玖佰枚
、開分表拾張均沒收。
    事    實
一、甲○○自民國96年5月起，承租址設臺中縣大雅鄉○○路○段
    43號「紅螞蟻電子遊戲場」，而為該電子遊戲場負責人，並
    自97年5月間起僱用乙○○、丙○○擔任現場服務人員，負
    責開、洗分及兌換代幣等工作。甲○○、乙○○、姚薰菁基
    於共同犯意之聯絡，由甲○○在前開遊戲場內擺設「賓果馬
    戲團」、「水果盤」、「撲克單機」等37台賭博性電子遊戲
    機具，以經營電子遊戲場業務，供不特定之人賭博把玩。其
    賭博方法為賭客每次投入代幣或由乙○○、丙○○直接以1
    比5至1比30不等之比率開分，賭客再以機臺上之分數押注把
    玩，與代表店方之機臺對賭，如未押中，分數即由機台沒入
    ，若押中即可贏得倍數不等之分數，賭客不欲把玩時，得將
    機臺上累計之分數，在該遊戲場廁所，按原開分比例向開分
    員兌換現金。嗣於98年5月22日晚上11時20分許，賭客丁○○（另經本院98年度簡字第978號判決判處罰金新台幣5千元
    ）在上址賭博後，以積分卡800分向甲○○兌現新臺幣（下
    同）800元現金後，為警當場查獲，並扣得賭資41,200元、
    賭博機具37台（含IC版37片）、積分卡155張、賭客輸贏紀
    錄表46張、日報表32份、會員名冊2本、代幣4900枚、開分
    表10張；另在丁○○身上扣得剛兌換之賭資800元。
二、案經臺中縣警察局豐原分局報告臺灣臺中地方法院檢察署檢
    察官偵查並聲請以簡易判決處刑。
    理    由
一、有關以下所引用被告以外之人於審判外之言詞或書面陳述，
    而不符合刑事訴訟法第159條之1至第159條之4之規定者，業
    經本院於審理時當庭提示而為合法之調查，公訴人、被告均
    未於言詞辯論終結前聲明異議，本院審酌前開證據作成或取
    得之狀況，並無非法或不當取證之情事，且亦無顯不可信之
    情況，故認為適當而均得以作為證據，是前開證據依刑事訴
    訟法第159條之5之規定，均具有證據能力，先予敘明。
二、上開犯罪事實業經被告甲○○、乙○○、丙○○於偵查中及
    本院審理中坦承不諱，並有現場照片48張、扣案賭資41,200
    元、賭博機具37台（含IC版37片）、積分卡155張、賭客輸
    贏紀錄表46張、日報表32份、會員名冊2本、代幣4900枚、
    開分表10張及同案被告丁○○身上扣得之賭資800元可資佐
    證，足見被告甲○○、乙○○、丙○○之自白與事實相符，
    堪予採信；被告3人上開賭博犯行均堪以認定。
三、核被告甲○○、乙○○、丙○○所為，均係犯刑法第266條
    第1項前段之在公眾得出入場所賭博財物罪。按刑事法若干
    犯罪行為態樣，本質上原具有反覆、延續實行之特徵，立法
    時既予特別歸類，定為犯罪構成要件之行為要素，則行為人
    基於概括之犯意，在密切接近之一定時、地持續實行之複次
    行為，倘依社會通念，於客觀上認為符合一個反覆、延續性
    之行為觀念者，於刑法評價上，即應僅成立一罪；學理上所
    稱「集合犯」之職業性、營業性或收集性等具有重複特質之
    犯罪均屬之，例如經營、從事業務、收集、販賣、製造、散
    布等行為概念者。查被告等人在上開賭博電子遊戲場內與不
    特定之賭客對賭之行為，本質上即含有反覆為之之特質，並
    具有場所同一、時間密接之性質，足認被告3人自始即基於
    反覆實施之犯意，應屬具有預定同種類行為將反覆實行之集
    合犯，均應包括性地論以一罪。被告3人就上開犯行間，犯
    意之聯絡及行為之分擔，均為共同正犯。爰審酌被告甲○○
    曾有賭博前科，乙○○、丙○○均無前科或不良素行，被告
    甲○○不思謀正途，竟經營遊戲場擺設電子遊戲機具與客人
    對賭，經營之規模與期間，被告乙○○、丙○○僅係受僱人
    ，情節較輕，受僱之期間、犯後均坦承犯行，態度良好等一
    切情狀，分別量處如主文所示之刑，並均諭知易服勞役之折
    算標準。又被告乙○○、丙○○均未曾受有期徒刑以上刑之
    宣告，有臺灣高等法院被告前案紀錄表2份附卷可證，其因
    一時失慮致罹刑典，信其經此論罪科刑之教訓，應知警惕而
    無再犯之虞，本院認前開對其宣告之刑以暫不執行為適當，
    均予宣告緩刑2年，以勵自新。並命被告乙○○、丙○○於
    判決確定之日起2月內，各向公庫支付新台幣1萬5千元。扣
    案賭資41,200元為賭檯及兌換籌碼處之財物；扣案之賭博機
    具37台（含IC版37片）、積分卡155張、代幣4900枚、開分
    表10張均為當場賭博之器具，均應依刑法第266條第2項宣告
    沒收。另扣案賭客輸贏紀錄表46張、日報表32份、會員名冊
    2本均為供犯罪所用之物，為被告甲○○所有，業據被告甲○○供承在卷，應依刑法第38條第1項第2款之規定宣告沒收
    。
四、公訴意旨另以：被告甲○○、乙○○、丙○○基於意圖營利
    之犯意，所為於前揭時間，在上開店內擺設前開電子遊戲機
    與不特定客人賭博財物之行為，另涉犯刑法第268條之意圖
    營利供給賭博場所罪嫌。然按刑法第268條之圖利供給賭博
    場所罪及圖利聚眾賭博罪，係分別對「提供賭博場所供人賭
    博」藉以營利、或「邀聚不特定之多數人聚賭」藉以營利等
    賭博媒介行為，所設之處罰規定。如係參與賭博財物之行為
    ，因其賭博場所之不同，及行為人是否有以賭博為常業之情
    形不同，其非難性各異，法律則依據其賭博行為之態樣，分
    別在社會秩序維護法第84條、刑法第266條第1項（普通賭博
    罪），對參與賭博財物之行為人設有行政罰或刑罰等不同之
    處罰規定。易言之，刑法第268條所規定之圖利供給賭博場
    所罪，行為人所圖得之利益，即係「提供賭博場所」之直接
    對價；而同條之圖利聚眾賭博罪，行為人所圖得之利益，則
    係「聚眾賭博」之直接對價。至於賭博之財物輸贏，繫於射
    倖性質，並非刑法第268條所規定之「意圖營利」，尚難以
    參與賭博之行為人，主觀上有參與賭博贏取財物之意圖，客
    觀上並有邀集他人至其提供之場所賭博財物之行為，即認其
    行為已該當於刑法第268條之圖利供給賭博場所罪或圖利聚
    眾賭博罪之犯罪構成要件。本件被告3人雖有利用電子遊戲
    機與他人為賭博財物之犯行業如上述，但純係利用扣案之電
    子遊戲機與客人對賭，並未另向客人以計時或收取場地費或
    抽頭費等方式收費，則被告3人顯係利用電子遊戲機不確定
    之輸贏機率，與不特定之賭客賭博財物，並以該電子遊戲機
    出現之偶然事實決定勝負，性質上係利用電子遊戲機，與不
    特定之賭客對賭，被告3人本身即具賭者之身分，而屬普通
    賭博罪之對向犯（而刑法第268條之意圖營利，供給賭博場
    所及聚眾賭博罪部分，則非屬對向犯），並非另有就「提供
    賭博場所」或「聚眾賭博」之行為，得有具體之利益對價，
    自與刑法第268條之圖利供給賭博場所罪及圖利聚眾賭博罪
    之犯罪構成要件有間；不能論以刑法第268條之罪，惟公訴
    意旨認此部分之犯行與上開經本院論罪科刑之部分，有想像
    競合犯之裁判上一罪關係，爰均不另為無罪之諭知。
五、另被告丙○○出生日期為民國71年9月24日，檢察官誤載為
    民國74年9月24日，應予更正，附此敘明。
據上論斷，依刑事訴訟法第452條、第299條第1項前段，刑法第2
8條、第266條第1項前段、第2項、第38條第1項第2款、第42條第
3項、第74條第1項第1款、第2項第4款，刑法施行法第1條之1，
判決如主文。
本案經檢察官陳永豐到庭執行職務。
中    華    民    國    98    年    9    月     17    日
                  刑事第十庭  法  官  施慶鴻
以上正本證明與原本無異。
如不服本判決應於收受判決後10日內向本院提出上訴書狀，並應
敘述具體理由；其未敘述上訴理由者，應於上訴期間屆滿後20日
內向本院補提理由書（均須按他造當事人之人數附繕本）「切勿
逕送上級法院」。
                                書記官  賴瓊珠
中    華    民    國    98    年    9    月     17    日
附錄論罪科刑法條
刑法第266條
在公共場所或公眾得出入之場所賭博財物者，處1千元以下罰金
。但以供人暫時娛樂之物為賭者，不在此限。
當場賭博之器具與在賭檯或兌換籌碼處之財物，不問屬於犯人與
否，沒收之。


司法院資訊處製作；財團法人民間司法改革基金會備份。
